【裁判字號】    98,裁,3054
【裁判日期】    981210
【裁判案由】    政府採購法
【裁判全文】
最  高  行  政  法  院  裁  定
                                      98年度裁字第3054號
上  訴  人  允大螺絲工業股份有限公司
代  表  人  甲○○
被 上訴 人  台灣電力股份有限公司核能火力發電工程處龍門施
            工處
代  表  人  乙○○
訴訟代理人  王聖舜律師
            林峻立律師
            趙相文律師
上列當事人間政府採購法事件，上訴人對於中華民國98年7月30
日臺北高等行政法院98年度訴字第751號判決，提起上訴，本院
裁定如下：
    主  文
上訴駁回。
上訴審訴訟費用由上訴人負擔。
    理  由
一、按對於高等行政法院判決之上訴，非以其違背法令為理由，
    不得為之，行政訴訟法第242條定有明文。依同法第243條第
    1項規定，判決不適用法規或適用不當者，為違背法令；而
    判決有同條第2項所列各款情形之一者，為當然違背法令。
    是當事人對於高等行政法院判決上訴，如依行政訴訟法第24
    3條第1項規定，以高等行政法院判決有不適用法規或適用不
    當為理由時，其上訴狀或理由書應有具體之指摘，並揭示該
    法規之條項或其內容；若係成文法以外之法則，應揭示該法
    則之旨趣；倘為司法院解釋或本院之判例，則應揭示該判解
    之字號或其內容。如以行政訴訟法第243條第2項所列各款情
    形為理由時，其上訴狀或理由書，應揭示合於該條項各款之
    事實。上訴狀或理由書如未依此項方法表明，或其所表明者
    與上開法條規定不合時，即難認為已對高等行政法院判決之
    違背法令有具體之指摘，其上訴自難認為合法。
二、本件上訴人參與被上訴人辦理之「螺栓及螺帽等一批」採購
    案，於民國96年2月8日開標。因開標時發現上訴人與其他投
    標廠商高基特殊鋼股份有限公司（以下簡稱高基公司）之投
    標文件，有押標金支票連號情事，足以影響採購公正之違法
    或不當之行為，被上訴人乃依政府採購法第48條第1項第2款
    之規定予以廢標；上訴人之代表人甲○○嗣於97年9月25日
    經臺灣高雄地方法院（以下簡稱高雄地院）以97年度重訴字
    第54號刑事判決認犯政府採購法第87條第5項前段之妨害投
    標罪，判處有期徒刑6月，減為有期徒刑3月確定。被上訴人
    乃依行政院公共工程委員會（以下簡稱工程會）89年1月19
    日（89）工程企字第89000318號函，認定上訴人及其人員業
    已符合政府採購法第31條第2項第8款規定之「經主管機關認
    有影響採購公正之違法行為」，而按同法第31條第2項第8款
    及系爭採購招標文件所附台灣電力股份有限公司（以下簡稱
    台電公司）財物採購投標須知第5.5.1款之規定，以97年11
    月6日D龍施字第09711001271號函，向上訴人追繳新臺幣（
    下同）9,380,000元之押標金。上訴人不服，提出異議，經
    被上訴人以上訴人有政府採購法第31條第2項第2款「投標廠
    商另行借用他人名義或證件投標」及第8款事由，以97年11
    月21日D龍施字第09711003391號函駁回其異議。上訴人向工
    程會申訴，復遭工程會以98年2月6日訴0000000號採購申訴
    審議判斷駁回，上訴人仍不服，向原審法院提起行政訴訟，
    亦遭駁回，遂提起本件上訴。其上訴意旨略以：政府採購法
    第87條第5項前段之規定，旨在防止未具資格之廠商利用他
    人牌照投標，上訴人係有資格進場投標之廠，並未借用他人
    名義投標，原審判決援用上開被上訴人未主張之規定，即屬
    判決違背法令；高雄地院97年度重訴字第54號判決認定事實
    錯誤，將上訴人之代表人判處有罪，顯然違法，原審未另行
    認定事實，自為判斷，亦屬違法等語，雖以該判決違背法令
    為由，惟核其上訴理由，係就原審取捨證據、認定事實之職
    權行使，指摘其為不當，並就原審已論斷者，泛言未論斷，
    或就原審所為論斷，泛言其論斷矛盾，而非具體表明合於不
    適用法規、適用法規不當、或行政訴訟法第243條第2項所列
    各款之情形，難認對該判決之如何違背法令已有具體之指摘
    。依首開規定及說明，應認其上訴為不合法。
三、據上論結，本件上訴為不合法。依行政訴訟法第249條第1項
    前段、第104條、民事訴訟法第95條、第78條，裁定如主文
    。
中    華    民    國    98    年    12    月    10    日
                    最高行政法院第五庭
                        審判長法官  黃  璽  君
                              法官  劉  介  中
                              法官  鄭  忠  仁
                              法官  吳  東  都
                              法官  陳  金  圍
以  上  正  本  證  明  與  原  本  無  異
中    華    民    國    98    年    12    月    11    日
                              書記官  王  福  瀛


司法院資訊處製作；財團法人民間司法改革基金會備份。
